臺灣新竹地方法院刑事判決　　　　　　　 94年度訴字第554號
公　訴　人　臺灣新竹地方法院檢察署檢察官
被　　　告　甲○○
上列被告因違反毒品危害防制條例案件，經檢察官提起公訴（九
十四年度毒偵字第八三九號），本院裁定以簡式審判程序審理，
判決如下：
     主  文
甲○○連續施用第一級毒品，處有期徒刑捌月，扣案之海洛因壹
包（淨重零點陸肆公克，空包裝重零點柒捌公克）沒收銷燬之；
又施用第二級毒品，處有期徒刑肆月。應執行有期徒刑拾壹月，
扣案之海洛因壹包（淨重零點陸肆公克，空包裝重零點柒捌公克
）沒收銷燬之。
     事  實
一、甲○○曾於民國八十九年間因施用毒品案件，經臺灣彰化地
    方法院裁定觀察勒戒後，認有繼續施用毒品傾向，再經裁定
    令入戒治處所施以強制戒治，嗣其強制戒治處分經評定為合
    格，無繼續戒治之必要，由同法院裁定停止強制戒治付保護
    管束，於九十年十月二日保護管束期滿，由臺灣彰化地方法
    院檢察署檢察官於九十年十一月二十八日，以九十年戒毒偵
    字第一六四三號不起訴處分確定，仍不知悔改，復基於施用
    第一級毒品海洛因之概括犯意，於九十三年八月底某日起（
    起訴書誤為九十三年底某日起）至九十四年四月二日下午三
    時許止，在其位於新竹市○○街一一八巷五六號住處房間內
    ，將海洛因粉末放入其所有之注射針筒加水稀釋後，持注射
    針筒施打右手臂血管之方式，不定時連續施用海洛因多次。
    又另行起意，基於施用第二級毒品安非他命之犯意，於九十
    四年四月二日下午三時許，在其上址住處房間內，將安非他
    命放在其所有之玻璃球內，持其所有之打火機點火燒烤，吸
    食安非他命遇熱產生之煙氣之方式，施用安非他命一次。嗣
    其於九十四年四月二日晚上六時許，在新竹市○○路二五四
    號一樓「菲利貓電子遊樂場」內遇警臨檢，為警方當場查扣
    其所有之海洛因一包（淨重○點六四公克，空包裝重○點七
    八公克），並於翌日即同年月三日採集其尿液送驗後查獲上
    情。
二、案經新竹市警察局第一分局報請臺灣新竹地方法院檢察署檢
    察官偵查起訴。
     理  由
一、被告甲○○所犯毒品危害防制條例第十條第一項施用第一級
    毒品罪及同條例第二項施用第二級毒品罪，均非為死刑、無
    期徒刑、最輕本刑為三年以上有期徒刑之罪或高等法院管轄
    第一審案件，其於準備程序進行中先就被訴事實為有罪之陳
    述，本院認為合於刑事訴訟法第二百七十三條之一第一項之
    規定，裁定進行簡式審判程序，先予敘明。
二、上述事實，業經被告甲○○於本院審理時坦白承認，而被告
    於九十四年四月三日經警採尿送驗結果，確呈嗎啡（即海洛
    因水解後之反應）及安非他命陽性反應，有新竹市警察局辦
    理煙毒、麻醉藥品案尿液送驗受檢人真實姓名代號對照表暨
    送驗登記簿及台灣檢驗科技股份有限公司濫用藥物尿液檢驗
    報告各一紙在卷可證。又扣案之白粉一包（淨重○點六四公
    克，空包裝重○點七八公克），經送請法務部調查局鑑驗結
    果，認含海洛因成分，有該局九十四年八月九日調科壹字第
    一○○○○二五六六號鑑定通知書一紙可佐，此均為檢驗機
    關本於專業知識及以精密儀器測試所得之結論，自可憑信，
    足見被告之自白與事實相符，可以採信，其於上述時地施用
    海洛因多次及安非他命一次之事實，應可認定。再被告於八
    十九年間因施用毒品案件，經臺灣彰化地方法院裁定觀察勒
    戒後，認有繼續施用毒品傾向，再經裁定令入戒治處所施以
    強制戒治，嗣其強制戒治處分經評定為合格，無繼續戒治之
    必要，由同法院裁定停止強制戒治付保護管束，於九十年十
    月二日保護管束期滿，由臺灣彰化地方法院檢察署檢察官於
    九十年十一月二十八日，以九十年戒毒偵字第一六四三號不
    起訴處分確定等情，有臺灣新竹地方法院檢察署刑案資料查
    註紀錄表及臺灣高等法院被告全國前案紀錄表各一份在卷足
    憑，事證明確，被告犯行應可認定。
三、查海洛因、安非他命分別為毒品危害防制條例第二條第一項
    第一款、第二款所稱之第一級、第二級毒品，均不得持有及
    施用，被告甲○○竟持以施用，核其所為，係犯同條例第十
  　條第一項之施用第一級毒品罪及同條第二項之施用第二級毒
    品罪。其施用前持有第一級毒品海洛因、第二級毒品安非他
    命之低度行為，應為施用之高度行為所吸收，均不另論罪。
    其先後多次施用海洛因之行為，時間緊接，觸犯構成要件相
    同之罪名，顯係基於概括之犯意反覆為之，為連續犯，應以
    一罪論並加重其刑。其所犯上開二罪，犯意各別，行為不同
    ，應予分別論罪，合併處罰。爰審酌被告經執行觀察勒戒及
    強制戒治處分後，仍未戒除毒癮、施用毒品嚴重危害其身心
    健康、施用毒品之期間與次數及坦認犯行之犯罪後態度等一
    切情狀，分別量處如主文所示之刑，並定其應執行之刑。扣
    押在案之第一級毒品海洛因一包（淨重○點六四公克，空包
    裝重○點七八公克），應依毒品危害防制條例第十八條第一
    項前段之規定，沒收銷燬之。至被告持以施用毒品所用之注
    射針筒、玻璃球及打火機等物，均係被告所有之物，業經被
    告供陳明確，然上開物品均未扣案，且無證據證明現尚存在
    ，為避免執行困難，爰不併予宣告沒收。
據上論斷，應依刑事訴訟法第二百七十三條之一、第二百九十九
條第一項前段，毒品危害防制條例第十條第一項、第二項、第十
八條第一項前段，刑法第十一條、第五十六條、第五十一條第五
款，判決如主文。
本案經檢察官宋重和到庭執行職務
中　　華　　民　　國　　94　　年　　8 　　月　　31　　日
                  刑事第六庭    法　官　林昌義
以上正本證明與原本無異。
如不服本判決，應於判決送達後10日內向本院提出上訴狀 (應附
繕本 )，上訴於臺灣高等法院。
中　　華　　民　　國　　94　　年　　8 　　月　　31　　日
                                書記官  江靜玲
附錄論罪科刑法條全文：
毒品危害防制條例第十條
施用第一級毒品者，處六月以上五年以下有期徒刑。
施用第二級毒品者，處三年以下有期徒刑。
